最　高　行　政　法　院　裁　定
                                     100年度裁字第3042號
上  訴  人　林煥東
被 上訴 人　臺中市政府
代　表　人　胡志強
上列當事人間巷道爭議事件，上訴人對於中華民國100年10月13
日臺中高等行政法院100年度訴字第192號判決，提起上訴，本院
裁定如下：
　　主  文
上訴駁回。
上訴審訴訟費用由上訴人負擔。
　　理  由
一、按對於高等行政法院判決之上訴，非以其違背法令為理由，
    不得為之，行政訴訟法第242條定有明文。依同法第243條第
    1項規定，判決不適用法規或適用不當者，為違背法令；而
    判決有同條第2項所列各款情形之一者，為當然違背法令。
    是當事人對於高等行政法院判決上訴，如依行政訴訟法第24
    3條第1項規定，以高等行政法院判決有不適用法規或適用不
    當為理由時，其上訴狀或理由書應有具體之指摘，並揭示該
    法規之條項或其內容；若係成文法以外之法則，應揭示該法
    則之旨趣，倘為司法院解釋或本院之判例，則應揭示該判解
    之字號或其內容。如以行政訴訟法第243條第2項所列各款情
    形為理由時，其上訴狀或理由書，應揭示合於該條項各款之
    事實。上訴狀或理由書如未依此項方法表明者，即難認為已
    對高等行政法院判決之如何違背法令有具體之指摘，其上訴
    自難認為合法。
二、緣上訴人所有坐落臺中市○○區○街段165號、168號土地（
    下稱系爭土地），前委託曾雨忠建築師事務所代為申請坐落
    前揭土地上之店舖、住宅新建工程建造執照，經施工完成並
    領有被上訴人（改制前為臺中縣政府）95府工建使字第1023
    號及第1024號使用執照在案。嗣上訴人於民國99年1月25日
    陳稱其委託建築師申請前揭建造執照時，地籍現況圖暨地籍
    圖繪製巷道中心點有誤，以致原屬平順之兩私設巷道中心線
    ，偏向上訴人所有系爭土地，變成ㄣ字型巷道寬4.2公尺至5
    .6公尺危險路線，請求更正至系爭土地與相鄰同段第229-3
    號之界線。經被上訴人調閱原始資料並派員赴現場會勘後，
    以99年7月7日府建城字第0990197077號函復略以：「二查旨
    揭地號土地臨接之現有巷道，依據本府77-4166、95-1023號
    建造執照內建築線指示（定）成果圖登載為現有巷道寬4.2-
    5.6公尺在案，惟現有巷道實際位置，應以地政單位鑑界後
    為準，合先明。三本案經本府調閱原檔案資料，依據上開
    檔案資料原現有巷道現況相片與99年5月11日相關單位赴現
    場實地勘查比對，本案之現有巷道並無變動之情事，本府就
    旨揭地號上土地認定為現有巷道並無違失之處。」上訴人不
    服，遂循序提起行政訴訟，經原判決駁回。
三、上訴人以原判決違背法令，主張略以：上訴人於94年初於系
    爭土地東側舊有水泥板圍牆與現有巷道間，自費構築水溝排
    水，被上訴人始終未通知上訴人會同指定建築線，其於99年
    5月11日勘查系爭土地亦未通知上訴人，捨排水溝實地丈量
    水泥板圍牆，逕自登載系爭土地東側現有巷道寬度為4.2-5.
    6公尺，違反臺灣省建築管理規則第4條第1項第1款規定，原
    判決卻引據被上訴人錯誤數據，違背法令，亦對上訴人上開
    主張未論述等語。經核上訴人之上訴理由，或係重述其在原
    審業經主張而為原判決摒棄不採之陳詞，或係執其歧異之法
    律見解，對於原判決所為現有巷道範圍之事實認定為爭議，
    核屬就原審取捨證據、認定事實之職權行使，指摘其為不當
    ，並就原審已論斷者，泛言未論斷，而非具體表明合於不適
    用法規、適用法規不當、或行政訴訟法第243條第2項所列各
    款之事實，自難認對原判決之如何違背法令已有具體之指摘
    。依首開規定及說明，應認其上訴為不合法。
四、據上論結，本件上訴為不合法。依行政訴訟法第249條第1項
    前段、第104條，民事訴訟法第95條、第78條，裁定如主文
    。
中　　華　　民　　國　　100　 年　　12　　月　　22　　日
                    最高行政法院第二庭
                        審判長法官　劉　鑫　楨
                              法官　姜　素　娥
                              法官　吳　慧　娟
                              法官　許　瑞　助
                              法官　李　玉　卿

以  上  正  本  證  明  與  原  本  無  異
中　　華　　民　　國　　100　 年　　12　　月　　22　　日
　　　　　　　　　　　　　　　書記官　賀　瑞　鸞